臺灣桃園地方法院刑事判決           100年度審訴字第1534號
公  訴  人  臺灣桃園地方法院檢察署檢察官
被      告  徐華興
上列被告因違反毒品危害防制條例案件，經檢察官提起公訴（10
0 年度毒偵字第574號、第650號），被告於準備程序進行中為有
罪陳述，經本院合議庭裁定由受命法官獨任進行簡式審判程序，
判決如下：
    主      文
徐華興施用第一級毒品，累犯，處有期徒刑陸月。又施用第二級
毒品，累犯，處有期徒刑月；扣案之甲基安非他命壹包含袋（
驗餘淨重零點壹玖伍貳公克）沒收銷燬之。又施用第一級毒品，
累犯，處有期徒刑玖月。又施用第二級毒品，累犯，處有期徒刑
伍月；扣案之甲基安非他命壹包含袋（驗餘淨重零點玖貳零壹公
克）沒收銷燬之。應執行有期徒刑壹年陸月，扣案之甲基安非他
命壹包含袋（驗餘淨重零點壹玖伍貳公克）、甲基安非他命壹包
含袋（驗餘淨重零點玖貳零壹公克）均沒收銷燬之。
    事實及理由
一、被告所犯之罪，為死刑、無期徒刑、最輕本刑3 年以上有期
    徒刑或高等法院管轄第一審案件以外之罪，而被告於本院準
    備程序進行中，就被訴事實為有罪之陳述，經本院告知簡式
    審判程序意旨，並聽取公訴人及被告之意見後，依刑事訴訟
    法第273條之1第1項之規定，裁定依簡式審判程序審理。
二、犯罪事實：
    徐華興前於民國90年間因施用第二級毒品案件，經本院以90
    年度毒聲字第1764號裁定送觀察、勒戒後，因無繼續施用毒
    品之傾向，於90年5月4日執行完畢釋放；復於前開觀察、勒
    戒執行完畢釋放後5 年內之90年間因施用第二級毒品案件，
    經本院以90年度毒聲字第3355號裁定送觀察、勒戒後，因認
    有繼續施用毒品之傾向，經本院以90年度毒聲字第3695號裁
    定令入戒治處所施以強制戒治，嗣經本院以裁定停止戒治併
    付保護管束出所，迄至91年8 月28日保護管束期滿未經撤銷
    停止戒治，視為強制戒治執行完畢。而徐華興另於：(1)93年
    間因施用第一級毒品案件，經本院以93年度訴字第2042號判
    決判處有期徒刑10月確定；(2)94年間因施用第一、二級毒品
    案件，經本院以94年度訴字第1648號判決分別判處有期徒刑
    8月、6月，應執行1年1月確定，並與(1)之罪刑接續執行，於
    95年12月28日縮短刑期假釋出監併付保護管束，於96年3 月
    11日保護管束期滿，未經撤銷假釋，其未執行之刑，以已執
    行論。(3)於96年間因施用第二級毒品案件，經本院以96年度
    壢簡字第2263號判決判處有期徒刑6 月確定；(4)於97年間因
    施用第一、二級毒品案件，經本院以97年度審訴字第986 號
    判決分別判處有期徒刑9月、7月，應執行1年2月確定，並與
    上開(3)之罪刑接續執行，於98年10月20日縮刑期滿執行完畢
    （於本案均構成累犯）。詎仍不知悔改，復基於施用第一、
    二級毒品之犯意，先後而為下列行為：
  (一)於100年1月20日下午2、3時許，在桃園縣中壢市○○路與永
    清街口工廠內，分別以抽菸方式施用第一級毒品海洛因1 次
    ，及以玻璃球燒烤方式施用第二級毒品甲基安非他命1 次。
    嗣於100年1月20日下午5 時30分許，在桃園縣中壢市○○路
    與永清街口，為警發覺可疑上前盤查，而在警員尚未有確切
    依據懷疑其持有毒品之前，徐華興主動將其所有之甲基安非
    他命1包（原淨重0.2公克，驗餘淨重0.1952公克），自首其
    施用第二級毒品行為，嗣經員警將其帶回桃園縣政府警察局
    中壢分局中壢派出所接受詢問，於採尿前向員警坦承其施用
    第一級毒品之行為，並依法接受裁判。
  (二)於100年1月22日到23日某時，在桃園縣中壢市○○路○段304
    號7樓住處內，以抽菸方式施用第一級毒品海洛因1次，另於
    100年（起訴書誤載為10年，應予更正）1月26日下午1 時30
    分許為警採尿時起回溯96小時內某時，在臺灣不詳處所，以
    不詳方式施用第二級毒品甲基安非他命1 次。嗣於100年1月
    26日上午11時50分許，在桃園縣中壢市○○路與永清街口旁
    工寮內為警查獲，並當場扣得其所有之甲基安非他命1 包（
    原淨重0.93公克，驗餘淨重0.9201公克）。
三、認定被告犯罪所憑之證據：
  (一)被告徐華興於警詢、偵訊、本院準備程序及審理時之自白。
  (二)桃園縣政府警察局中壢分局尿液暨毒品檢體真實姓名與編號
    對照表、檢體監管紀錄表、台灣檢驗科技股份有限公司濫用
    藥物檢驗報告（尿液檢驗報告）、正修科技大學超微量研究
    科技中心尿液檢驗報告、台灣檢驗科技股份有限公司濫用藥
    物檢驗報告（甲基安非他命檢驗報告）各1 份，扣案毒品照
    片2 張。
  (三)桃園縣政府警察局中壢分局尿液暨毒品檢體真實姓名與編號
    對照表、檢體監管紀錄表、台灣檢驗科技股份有限公司濫用
    藥物檢驗報告（尿液檢驗報告）、台灣尖端先進生技醫藥股
    份有限公司濫用藥物檢驗報告、台灣檢驗科技股份有限公司
    濫用藥物檢驗報告（甲基安非他命檢驗報告）各1份。
  (四)扣案之甲基安非他命1 包（原淨重0.2 公克，驗餘淨重0.19
    52公克）、甲基安非他命1 包（原淨重0.93公克，驗餘淨重
    0.9201公克）。
四、核被告徐華興所為，分係犯毒品危害防制條例第10條第1 項
    、第2 項之施用第一級毒品及施用第二級毒品罪。其施用前
    持有第一級毒品海洛因與施用前後持有第二級毒品甲基安非
    他命之低度行為，應各為施用毒品之高度行為所吸收，均不
    另論罪。被告所犯上開4 罪間，犯意各別，行為互異，應予
    分論併罰。又被告有如犯罪事實欄所載前案科刑執行情形，
    有臺灣高等法院被告前案紀錄表在卷可按，其於徒刑執行完
    畢後5 年內故意再犯本件有期徒刑以上之各罪，均為累犯，
    各應依刑法第47條第1 項之規定加重其刑。又被告在有偵查
    職權之機關尚未發覺前，於警詢時主動供出上述犯罪事實二
    、(一)犯行，有員警職務報告1 紙在卷可稽，是被告合於刑法
    第62條前段之自首要件，爰依法均減輕其刑，且其刑有加重
    及減輕事由，並依刑法第71條第1 項規定，先加後減之。爰
    審酌被告已有施用毒品前科，於本案復另行施用第一級毒品
    海洛因、第二級毒品甲基安非他命，顯見其意志不堅，施用
    毒品再犯率甚高，無視毒品戕害一己之身體健康及法律禁令
    ，有使其與社會上毒品來源隔離而斷絕與毒品接觸之必要，
    兼衡其犯罪之手段、目的、犯後坦承犯行，態度良好，及其
    生活狀況、智識程度等一切情狀，分別量處如主文所示之刑
    ，並定其應執行之刑。
五、沒收：
    扣案之甲基安非他命1 包（原淨重0.2 公克，驗餘淨重0.19
    52公克）、甲基安非他命1 包（原淨重0.93公克，驗餘淨重
    0.9201公克），經分別送驗後均確含甲基安非他命成分，有
    台灣檢驗科技股份有限公司濫用藥物檢驗報告2 份在卷可證
    ，依毒品危害防制條例第18條第1 項前段規定，均宣告沒收
    銷燬之，至於包裹上開第二級毒品甲基安非他命之包裝袋亦
    與前開毒品無從完全析離，爰均依毒品危害防制條例第18條
    第1 項前段規定宣告沒收銷燬之。
六、應適用之法條：
    刑事訴訟法第273條之1第1項、第299條第1項前段、第310條
    之2 、第454條第1項，毒品危害防制條例第10條第1項、第2
    項、第18條第1項前段，刑法第11條、第47條第1項、第62條
    前段、第51條第5款。
七、如不服本判決，應於判決送達後10日內向本院提出上訴狀（
    應附繕本），其未敘述上訴理由者，應於上訴期間屆滿後20
    日內補提理由書狀於本院，上訴於臺灣高等法院。
本案經檢察官高文政到庭執行職務。
中    華    民    國   100    年    10    月    12    日
                  刑事庭    法  官  黃翊哲
以上正本證明與原本無異。
                            書記官  洪明媚
中    華    民    國   100    年    10    月    12    日
附錄本案論罪科刑法條：
毒品危害防制條例第10條
施用第一級毒品者，處6月以上5年以下有期徒刑。
施用第二級毒品者，處3年以下有期徒刑。